【裁判字號】    90,易,783
【裁判日期】    900813
【裁判案由】    竊盜
【裁判全文】
臺灣板橋地方法院刑事判決                            九十年度易字第七八三號
    公  訴  人  臺灣板橋地方法院檢察署檢察官
    被      告  甲○○
右列被告因竊盜案件，經檢察官提起公訴（八十九年度偵字第二一二二九號），本院
判決如左：
    主  文
甲○○竊盜，處有期徒刑肆月，如易科罰金，以參佰元折算壹日。減為有期徒刑貳月
，如易科罰金，以參佰元折算壹日。
    事  實
一、甲○○意圖為自己不法之所有，於民國七十八年十二月一日凌晨一時許，在臺北
    縣板橋市○○路八九巷十五之一號前，見車主未將機車鑰匙取下仍插於機車電門
    ，認有機可趁，乃萌竊盜之犯意，竊取丙○○所有而登記於馮宏業名下車牌號碼
    000－0000號之輕型機車，得手後供己騎乘。嗣於八十一年一月十一日十
    七時三十分許，在臺北縣板橋市○○路○段一八○號前，甲○○欲騎乘改懸掛號
    碼000－0000號車牌之上開機車時，為埋伏之警員當場查獲，並扣得右開
    鑰匙乙支。嗣經臺灣板橋地方法院檢察署檢察官移送本院併案審理，甲○○詎不
    到庭，經本院於八十一年六月二十三日通緝，迄八十九年二月十三日始經緝獲。
二、案經臺北縣警察局報告臺灣板橋地方法院檢察署檢察官移送本院併案審理，本院
    認無裁判上一罪關係退併辦後，經該署檢察官再行偵查起訴。
    理  由
一、訊據被告甲○○矢口否認有何竊盜之犯行，並辯稱：右揭機車係伊於八十一年一
    月十日向綽號「阿貴」之人借用，後於翌日即經警查獲云云。惟查：右揭犯罪事
    實，迭據被告於警偵訊及本院審理八十一年度易緝字第三九號被告贓物等案件中
    自白不諱（詳偵查卷宗第四頁反面、第十五頁、上開八十一年度易緝字第三九號
    卷宗第二三頁反面、第三五頁反面），再上述機車如何失竊之情節，並據被害人
    丙○○於警訊中指訴綦詳（詳偵查卷宗第七頁），且有其出具之臺北縣警察局贓
    物認領收據乙紙附卷可稽（附於偵查卷宗第八頁），此外，復有車輛竊盜詳細資
    細畫面乙紙在卷可佐（附於偵查卷宗第十頁），被告復未能舉出綽號「阿貴」之
    詳細年籍資料供本院查證，則被告嗣後翻異前詞，並以上開情詞置辯，顯係卸責
    之詞，不足採信。從而，本件事證明確，被告犯行堪予認定，應依法論科。
二、核被告所為，係犯刑法第三百二十條第一項之竊盜罪。爰審酌被告否認犯行之犯
    後態度，暨其行竊之犯罪動機、行竊之方法、竊得物品之價值等一切情狀，量處
    如主文所示之刑，以示儆懲。第查中華民國八十年罪犯減刑條例自中華民國八十
    年一月一日施行，又本條例施行前，經通緝而未於本條例施行之日起十個月內自
    動歸案接受偵查、審判或執行者，不得依本條例減刑，為同條例第十七條、第六
    條所明定，故如係於本條例施行後，始因逃匿而通緝者，即不適用上開條例第六
    條之規定。最高法院八十一年度台非字第六七號、八十一年度台上字第三三八二
    號、八十二年度台上字第二九九九號判決可資參照。本件被告於七十八年十二月
    一日犯竊盜罪，經臺灣板橋地方法院檢察署檢察官認被告本次犯行與該署檢察官
    以八十年度偵字第九六六六號提起公訴之案件有連續犯之裁判上一罪關係而移送
    本院併案審理後，被告拒不到案，本院乃於八十一年六月二十三日發布通緝書，
    嗣於八十九年二月十三日始經緝獲，業經本院調閱八十九年度易緝字第五二號卷
    宗核閱無誤，並有通緝書附於上開卷宗可稽（附於本院八十一年度易字第三九號
    刑事卷宗第七九頁），則其通緝日期既在上開條例施行後，揆諸首揭說明，自仍
    應依上開條例減刑，並依同條例第二條第一項第二款第三目、第四條第二項之減
    刑條件，應減其宣告刑二分之一如主文所示。又查刑法第四十一條有關易科罰金
    之規定，業經立法院於九十年一月四日修正通過，並經總統於同年月十日明令公
    佈，同年月十二日生效施行。觀諸上開修正後得易科罰金之規定「犯最重本刑為
    五年以下有期徒刑以下之刑之罪，而受六個月以下有期徒刑或拘役之宣告，因身
    體、教育、職業、家庭之關係或其他正當事由，執行顯有困難者，得以一元以上
    三元以下折算一日，易科罰金。但確因不執行所宣告之刑，難收矯正之效或難以
    維持法秩序者，不在此限。併合處罰之數罪，均有前項情形，其應執行之刑逾六
    月者，亦同」，較修正前同條所定「犯最重本刑為三年以下有期徒刑以下之刑之
    罪，而受六月以下有期徒刑或拘役之宣告，因身體、教育、職業、或定庭之關係
    ，執行顯有困難者，得以一元以上三元以下折算一日，易科罰金」之內容，顯然
    為有利於被告。是被告所犯，苟為最重本刑五年以下有期徒刑以下之罪，且受六
    個月以下有期徒刑或拘役之宣告，即有修正後刑法第四十一條規定之適用，從而
    依刑法第二條第一項前段之規定，本案應適用修正後之現行刑法第四十一條第一
    項前段條文之規定，併諭知易科罰金之折算標準。末核諸被告供述：伊趁右揭機
    車車主鑰匙未拔下之際而竊取該機車等語（詳上開本院八十一年度易緝字第三九
    號卷宗第三六頁），足認扣案鑰匙係被害人丙○○不慎遺留於上述機車上，該鑰
    匙顯屬被害人所有，本院自無庸併予宣告沒收之。
三、公訴意旨另以被告於七十九年二月二十七日，在不詳地點，竊取乙○○所有00
    0－0000號之輕型機車車牌乙面，改懸掛於上開丙○○所有之機車上，供己
    騎用，因認被告此部分亦涉有竊盜罪嫌。然按刑事訴訟上證明之資料，無論其為
    直接或間接證據，均須達於通常一般之人均不致有所懷疑，而得確信其為真實之
    程度，始得據為有罪之認定，若其關於被告是否犯罪之證明未能達此程度，而有
    合理懷疑之存在，致使無從形成有罪之確信，根據「罪證有疑，利於被告」之證
    據法則，即不得遽為不利被告之認定，最高法院七十六年度臺上字第四九八六號
    判例可資參照。公訴意旨認被告另有行竊右開乙○○失竊之機車車牌乙面之犯行
    ，無非係以車牌失竊詳細資料畫面乙紙為其論據基礎。訊據被告矢口否認有此等
    犯行，並辯稱：不知車牌如何而來等語。經查：000－0000號之輕型機車
    本為楊自成所有，登記其妻呂秀莉名下，楊自成並將該機車出租予魏天來使用，
    然魏天來拒不返還，楊自成即將該機車報廢等情，業據證人呂秀莉、楊自成於本
    院囑託臺灣澎湖地方法院訊問時證述綦詳，並有交通部公路局高雄監理所澎湖監
    理站九十年五月十八日九○高監澎字第九○○二四二四號函乙紙在卷足憑。而該
    機車不知何故轉由乙○○使用，乙○○並將該機車借予其兄使用，嗣於七十九年
    二月二十七日二十時許，在臺北縣中和市○○路加油站附近遭人竊取該機車之車
    牌乙面之事實，且據證人乙○○於本院調查中陳明無訛（詳本院九十年六月二十
    六日訊問筆錄），復有上述車牌失竊詳細資料畫面乙紙附卷可稽，然執此僅能說
    明000－0000號之輕型機車車牌乙面係於上開時地遭人竊取，尚無法證明
    該機車車牌乙面即係被告竊取。又被告對於上開車牌乙面並非其竊取等情，於警
    偵訊及本院審理中始終供述如一，並無為求脫罪而反覆其詞之情，益徵其供述非
    其竊取等語，尚非不可採信。此外復查無其他積極證據足資判斷右開車牌乙面確
    係被告竊取，自無從僅憑被告騎乘懸掛有前述車牌之機車，遽論被告確有此項犯
    行，從而依上開說明，並基於罪疑唯輕之刑法基本原則，本院認被告罪嫌尚有不
    足，本應為無罪之諭知，然公訴人認此部分與前開論罪科刑部分有連續犯之裁判
    上一罪關係，本院爰不另為無罪之諭知，併此敘明。
據上論斷，應依刑事訴訟法第二百九十九條第一項前段、刑法第二條第一項前段、第
三百二十條第一項、新修正之第四十一條第一項前段，罰金罰鍰提高標準條例第一條
前段、第二條，中華民國八十年罪犯減刑條例第二條第一項第二款第三目、第四條第
二項，判決如主文。
本案經檢察官陳炎辰到庭執行職務。
中      華      民      國      九十      年      八      月    十三    日
                                     臺灣板橋地方法院刑事第四庭
                                         法  官  游  秀  雯
右正本證明與原本無異
如不服本判決應於送達後十日內向本院提出上訴狀
                                         書記官  卓  聖  智
中      華      民      國      九十      年      八      月    十六    日
附錄本案論罪科刑法條全文：
刑法第三百二十條
意圖為自己或第三人不法之所有，而竊取他人之動產者，為竊盜罪，處五年以下有期
徒刑、拘役或五百元以下罰金。
意圖為自己或第三人不法之利益，而竊佔他人之不動產者，依前項之規定處斷。
前二項之未遂犯罰之。


司法院資訊處製作；財團法人民間司法改革基金會備份。
